【裁判字號】    97,抗,415
【裁判日期】    970717
【裁判案由】    停止強制執行
【裁判全文】
臺灣高等法院民事裁定                   97年度抗字第415號
抗  告  人  甲○○
上列抗告人因與合作金庫商業銀行股份有限公司等間停止執行事
件，對於中華民國96年10月12日臺灣桃園地方法院96年度聲字第
1602號裁定提起抗告，本院裁定如下：
    主      文
抗告駁回。
抗告程序費用由抗告人負擔。
      理    由
一按「執行名義成立後，如有消滅或妨礙債權人請求之事由發生
  ，債務人得於強制執行程序終結前，向執行法院對債權人提起
  異議之訴。如以裁判為執行名義時，其為異議原因之事實發生
  在前訴訟言詞辯論終結後者，亦得主張之。」、「強制執行程
  序開始後，除法律另有規定外，不停止強制執行。有回復原狀
  之聲請，或提起再審或異議之訴，或對於和解為繼續審判之請
  求，或提起宣告調解無效之訴、撤銷調解之訴，或對於許可強
  制執行之裁定提起抗告時，法院因必要情形或依聲請定相當並
  確實之擔保，得為停止強制執行之裁定。」強制執行法第14條
  第1項、第18條定有明文。
二本件相對人合作金庫商業銀行股份有限公司（下稱合作金庫銀
  行）、華南商業銀行股份有限公司（下稱華南銀行）分別於民
  國95年6月22日、95年3月8 日持執行名義向臺灣桃園地方法院
  （下稱桃園地院）94年度執字第35568 號強制執行事件聲明就
  抗告人之財產參與分配，抗告人則於民國96年9 月10日對合作
  金庫銀行及原審相對人台北富邦商業銀行股份有限公司（下稱
  北富邦銀行）提起債務人異議之訴（桃園地院96年度重訴字第
  323 號），並聲請裁定停止強制執行，原裁定依上開規定准抗
  告人供擔保後，就合作金庫銀行、北富邦銀行部分於上開債務
  人異議之訴事件判決確定或終結前停止強制執行，嗣抗告人因
  未繳納裁判費，所提債務人異議之訴已於96年11月 5日由桃園
  地院96年度重訴字第323號 裁定駁回確定等情，業經本院依職
  權調閱上開卷宗，查核屬實。原裁定就合作金庫銀行部分既准
  許抗告人之聲請，抗告人就此部分提起抗告，又未指摘原裁定
  有何不當，致其受有不利益，此部分抗告自不合法，應予駁回
  。另抗告人雖於96年10月8日向桃園地院96年度重訴字第323號
  追加華南銀行為被告，惟其訴之聲明係請求華南銀行給付抗告
  人新台幣（下同）2500萬元、5,079,678元 及其利息，理由並
  非主張「執行名義成立後有消滅或妨礙債權人請求之事由發生
  」（參見桃園地院96年度重訴字第323號卷 第162至167頁，影
  印附本院卷），顯非提起債務人異議之訴。抗告意旨謂：合作
  金庫銀行法定代理人許德南係桃園地院94年度促字 第41991號
  債權人華南銀行之法定代理人，裁定停止強制執行之效力及於
  全體等語，亦非強制執行法第18條所定得為停止強制執行之原
  因，故抗告人聲請對華南銀行為停止強制執行之裁定，並無理
  由，不應准許。原裁定駁回抗告人此部分聲請，亦無不合。抗
  告意旨指摘原裁定不當，為無理由，應予駁回。
三據上論結，本件抗告為一部不合法、一部無理由。依強制執行
  法第30條之1、民事訴訟法第495條之1第1項、第444條第1項前
  段、第449條第1項、第95條、第78條，裁定如主文。
中    華    民    國    97    年    7    月     17    日
                    民事第九庭
                        審判長法  官  黃熙嫣
                              法  官  呂太郎
                              法  官  林玲玉
正本係照原本作成。
本裁定關於合作金庫銀行部分不得再為抗告；
其餘除以適用法規顯有錯誤為理由，並經本院許可外，不得再抗
告。如提起再抗告，應於收受送達後10日內委任律師為代理人向
本院提出再抗告狀，並繳納再抗告費新台幣1,000元。
中    華    民    國    97    年    7     月    21    日
                              書記官  倪淑芳


司法院資訊處製作；財團法人民間司法改革基金會備份。
